臺灣板橋地方法院交通事件裁定　　　九十一年度交聲字第一四七號
　　原處分機關　臺北市交通事件裁決所
　　異　議　人　甲○○
右列異議人即受處分人因違反道路交通管理處罰條例案件，對於臺北市交通事件裁決
所九十一年五月十五日所為之處分（原處分案號：北市裁三字第裁二二－ＡＸＸ０一
二五０五號），聲明異議，本院裁定如左：
    主  文
原處分撤銷。
甲○○不罰。
    理  由
一、原處分機關係以異議人即受處分人甲○○於民國九十一年一月十五日十時許，駕
    駛其所有之車號ＧＴ－三三三一號自小客車，行經臺北市○○路二八號對面停車
    場入口處，因「轉彎車未讓直行車先行；違反道路交通安全規則因而肇事致人受
    傷」之違規事實，經臺北市政府警察局因違反道路交通管理處罰條例第四十八條
    第六款、第六十一條第三項第一款之規定，以北市警交大字第ＡＸＸ０一二五０
    五號舉發違反道路交通管理事件通知單舉發，裁處罰鍰新臺幣（下同）九百元，
    吊扣駕駛執照三個月，並依同條例第六十三條第一項記違規點數一點云云。
二、本件異議人黃卉捷則具狀辯稱：當時伊由北寧路往北方向要左轉進入社教館地下
    停車場入口，因見左側車道正值空檔，故緩慢轉入停車場入口，詎伊車頭已轉入
    入口時，右前方突遭高速駛來之由劉紘銘騎乘之機車撞擊，致伊右側車頭嚴重受
    損，故本件事故之發生並非伊轉彎車未讓直行車先行而肇事，而係該機車未適時
    減速停車致肇事，請求撤銷原處分等語。
三、經查，本件車禍發生之經過，業據異議人於警訊中供稱：「（問：肇事時間、地
    點？）九十一年一月十五日十時，北寧路二十八號。（問：肇事前行進方向、車
    道及肇事經過情形？）肇事前伊駕駛小客車ＧＴ─三三三一號行駛北寧路南往北
    方向內側車道行進至駕事處時，伊車欲左轉進入社教館地下停車場入口，當時在
    北往南方向內側車道上有一營業小客車預留一段距離，足夠空間供伊車左轉用，
    伊見狀後即招手致意答謝後即行左轉，但當伊車於左轉時，突然有一重機車行駛
    北往南方向不詳車道，朝伊車衝過來，伊見狀時已來不及煞車或閃避，致該重機
    車前車頭與伊車右前車頭發生撞擊而肇事，（問：發現危害狀況時距離對方多遠
    ？）發生撞擊後才發現該重機車。（問：肇事後如何處置？報案經過？）肇事後
    即由對方報案。」，證人劉紘銘則供稱：「（問：肇事時間、地點？）九十一年
    一月十五日十時，北寧路二十八號對面。（問：肇事前行進方向、車道及肇事經
    過情形？）肇事前伊車沿北寧路往南行駛慢車道，行駛至肇事處因伊車左側亦有
    一部營小客車沿北寧路北往南行駛快車道，故伊車行駛至肇事處未發現有一小客
    車ＧＴ─三三三一號沿北寧路南往北方向要左轉進停車場，當伊車發現自小客車
    時，伊車前已與自小客車ＧＴ─三三三一號右前車頭碰撞而肇事，肇事時伊有戴
    安全帽。（問：發現危害狀況時距離對方多遠？）撞到才知道。（問：肇事後如
    何處置？報案經過？）是伊報案的」等語（以上參見九十年九月二十八日交通事
    故談話紀錄表），是依上開陳述可知，異議人之車輛係自北寧路南往北方向行駛
    ，左轉入社教館地下停車場入口，證人之機車則自北寧路南往北方向直行無誤；
    再依異議人及證人所述撞擊位置及警製道路交通事故調查報告表、現場照片所示
    肇事後車輛位置，本件二車發生撞擊時，異議人之小客車已完成左轉動作，駛入
    停車場入口，撞擊點處並散落有小客車之碎片等情，亦據證人即到場處理之警員
    莊順太到庭證述：「（問：當時到現場處理情形？）當時伊到達現場時，汽車沒
    有移動，而機車已經移動了，所以就按照現況來製作現場圖，當時地上有一些小
    客車的碎片，撞擊地點就在地下停車場入口，因為當時伊將處理情形處理完畢後
    ，交給交通大隊第四組處理，所以舉發單是第四組人員開立的。（問：現場圖是
    否按照現場所繪製的？）是的，伊都有註明距離，當時小客車已經進入停車場○
    點五公尺。（問：當時撞擊點在哪裡？）車子損壞的情形，小客車在前車頭及葉
    子板都有受損等語，由此可知，本件肇事時異議人所駕駛之小客車已自對向車道
    左轉進入停車場入口後，始遭證人騎車撞及；參以異議人於警訊中供述：於轉彎
    時，尚有一營業小客車待停禮讓異議人之車輛左轉入停車場入口等語，及證人劉
    紘銘於警訊中供述：當時伊左邊有一部車輛等語，綜合上情加以研判，本件車禍
    發生之原因應係異議人之車輛左轉進入停車場入口時，停放於證人機車行進路線
    之另一營業小客車已停止禮讓異議人之車輛先行左轉，適證人騎乘機車行駛而至
    ，因該小客車阻擋視線，致使機車駕駛人未能及時注意車前狀況，採取必要之安
    全措施，並減速慢行，以致撞及異議人之小客車甚明，因之異議人所駕之小客車
    既已轉入停車場入口，始遭證人騎車撞及右側車頭，自難謂異議人有何「轉彎車
    未讓直行車先行而肇事」之違規事實可言，徵諸上情，異議人上開所辯，應非虛
    詞，堪以採信。原處分未予詳查，遽予裁罰，尚有未洽，本件異議為有理由，原
    處分應予撤銷，另諭知異議人不罰。
四、據上論結，應依道路交通案件處理辦法第二十條，裁定如主文。
中      華      民      國    九十一    年      七      月    二十九    日
          臺灣板橋地方法院交通法庭
                                          法  官  徐   蘭   萍
右正本證明與原本無異
如不服本裁定應於送達後五日內向本院提出抗告狀
                                          書記官  莊   川   億
中      華      民      國    九十一    年      七      月    二十九    日
